臺灣板橋地方法院民事判決　　　　　　 94年度家訴字第118號
原　　　告　乙○○
被　　　告　甲○○
上列當事人間請求履行離婚協議事件，本院於中華民國94年11月29
日言詞辯論終結，判決如下：
    主    文
被告應給付原告新台幣伍拾玖萬陸仟陸佰陸拾元。
訴訟費用由被告負擔。
本判決第一項中之新台幣貳萬元得假執行。
    事實及理由
一、原告主張：
(一)兩造原係夫妻關係，嗣因感情不諧，於民國八十七年十二月
    三十日協議離婚，為了能與孩子相依為命，關於財產部分原
    告全部放棄，僅於離婚協議書第二條約定，被告應按月於每
    月六日前支付二名子女之生活撫養費新台幣（以下同）三萬
    元（日後應階段式增加），直至大學畢業止；另子女之教育
    費、補習費以收據為憑，由被告全數給付，並匯款至兩造之
    子周岳融之帳戶內，惟離婚迄今，被告並未支付任何教育費
    、補習費，今年原告因轉換工作，經濟較為艱難，故請被告
    支付子女今年（即九十四年）九月之註冊費，被告繳此費後
    ，即逕行扣除今年九、十月之生活撫養費各一萬元。累計至
    今子女之教育費、補習費共計五十七萬六千六百六十元，今
    年九、十月之生活撫養費差額二萬元，被告未為給付之金額
    共計五十九萬六千六百六十元。
(二)被告是兩家工廠的大老闆，生活完全沒有問題，原告現在轉
    換工作，收入只有以前的一半，現在小孩的費用又逐年增加
    。為此依離婚協議書提起本件訴訟。並聲明：被告應給付原
    告新台幣伍拾玖萬陸仟陸佰陸拾元整。
二、被告方面:
(一)每個月三萬元生活撫養費被告有按時給付原告。
(二)對於離婚協議書要給付小孩教育費、補習費之約定，當時為
    了離婚決定太倉促。
(三)被告很疼愛小孩，當時離婚也是不願意讓小孩看到父母親一
    直在爭吵。為了一台電腦，不叫小孩跟被告講，直接讓小孩
    寫一封信給被告，被告看了一肚子火，根本是忤逆，而原告
    要請求小孩教育費、補習費根本沒有知會被告。
(四)有關小孩補習費、教育費，原告都沒有經過被告的同意。且
    這些費用包含在生活費三萬元裡面。並聲明：請求駁回原告
    之訴。
三、原告主張兩造原係夫妻關係，嗣因感情不諧，於八十七年十
    二月三十日協議離婚，兩造於離婚協議書第二條約定，被告
    應按月於每月六日前支付二名子女之生活撫養費三萬元，並
    應階段式增加，直至大學畢業止；另子女之教育費、補習費
    以收據為憑，由被告全數給付。惟離婚迄今，子女之教育費
    、補習費共計五十七萬六千六百六十元，被告未為給付，並
    積欠九十四年九、十月之生活撫養費差額二萬元，共計五十
    九萬六千六百六十元之事實。業據原告提出離婚協議書、周
    岳融致被告之書信、存證信函、周岳融郵政存簿儲金簿等影
    本各一件、教育費、補習費收據影本一一二件、原本一件為
    證，被告就其未給付子女之教育費、補習費、二萬元之生活
    撫養費及該離婚協議書、教育費、補習費收據之真正亦不爭
    執，自堪信原告之主張為真正。
四、被告辯稱：對於離婚協議書約定給付小孩教育費、補習費，
    乃當時為了離婚太倉促之決定。惟按當事人互相表示意思一
    致者，無論其為明示或默示，契約即為成立。民法第一百五
    十三條第一項定有明文。兩造因感情不諧，協議離婚，並就
    子女之監護、探視、扶養費、教育、補習費及兩造之財產達
    成協議，兩造簽訂離婚協議書時，並無錯誤或被詐欺、被脅
    迫之情形，被告自應依離婚協議書之約定履行，被告以當時
    決定倉促為由拒絕履行，非有理由。
五、被告又辯稱：原告請求小孩教育、補習費未知會被告、且有
    關上開小孩補習、教育費，原告均未經被告之同意、且這些
    費用應包含在三萬元之生活撫養費之內云云。經查：兩造之
    離婚協議書第二條約定：「右揭兩名子女之生活撫養費，由
    甲方（即本件被告）於每月六日前支付新台幣參萬元（目前
    暫定，惟日後應階段式增加），甲方並以周素慎為保證人（
    詳附件），直至大學畢業為止，另二名小孩之教育費、補習
    費均由甲方全數給付（應出示收據），所有費用應匯入兒子
    周岳融名下帳戶」。觀該約定，係就子女之生活撫養費及教
    育、補習費等分別約定，有關生活撫養費係每月暫定三萬元
    ，有關教育、補習費則應以收據為憑，實報實銷，且亦無需
    知會被告或需被告同意之約定，此有離婚協議書附卷可證，
    是被告前揭所辯顯亦無據。
六、從而，原告依離婚協議書請求被告給付原告五十九萬六千六
    百六十元，為有理由，應予准許。其次本件請求其中二萬元
    部分為子女之生活撫養費，乃為命履行扶養義務之判決，依
    民事訴訟法第三百八十九條第一項第二款規定，命履行扶養
    義務之判決，以起訴前最近六個月分及訴訟中履行期已到者
    為限，法院應依職權宣告假執行，爰依上開規定就前開所命
    到期部分，依職權為假執行之宣告。
七、訴訟費用負擔之依據：民事訴訟法第78條。
中　　華　　民　　國　　94　　年　　12　　月　　13　　日
                      家事庭法　官　毛崑山
以上正本係照原本作成
如對本判決上訴，須於判決送達後20日內向本院提出上訴狀
中　　華　　民　　國　　94　　年　　12　　月　　13　　日
                            書記官　廖宮仕
